

Eduardo Alvarado

Web & Game Developer

22 años - 25/06/1994 🚢 eduardoalvara2 😉 eduardoalvara2@gmail.com Los Teques, Miranda, Venezuela 👚

https://linkedin.com/in/eduardoalvara2 in

https://eduardoalvara2.github.io

Sobre Mí

Soy Eduardo Alvarado, tengo 22 años, Cum Laude en Ingeniería en Informática, enfocado en el desarrollo de videojuegos y Web front-end. Actualmente vivo en Venezuela pero estoy en búsqueda de oportunidades laborales a Chile, donde llegaré el 9 de Noviembre.

En el desarrollo de videojuegos soy Generalista enfocado en el Game Engine y en la User Interface, interesado en la implementación de estructuras de softwares en videojuegos, tengo experiencia en Unity3D con C# principalmente y Javascript, entre otras herramientas importantes en el área tengo buenos conocimientos de BDD, Python y Photoshop.

Poseedor de sólidos conocimientos en el Desarrollo Web front-end y back-end, Ingeniería del Software, Gestión de Proyectos, Modelado de Base de Datos, SEO, SEM y Analítica Web. También con amplia experiencia con los frameworks Laravel y Bootstrap.

Competencia



Intereses

Game Development

Web Front-End

Educación

2012 - 2016

Ingeniero en Informática Instituto Universitario de Tecnología "Dr. Federico Rivero Palacio"

Titulado con Mención Honorífica Cum Laude

2016

Curso Básico de Marketing Digital on-line Certificado por la IAB Spain

2004 - 2012

Bachiller Mención Procesamiento de Datos Liceo "San José" de Los Teques

Experiencia

2016

Co-desarrollador del videojuego publicado "Blind Flight" en OrusGames de Orusys de Venezuela

Realización de los videojuegos "Cubetronic" y "Breakout Orusys"

2015 - 2016

Diseñador y desarrollador de sistema web de los Bomberos del Edo. Miranda Diseñador y desarrollador de la página web oficial del IUT "Dr. Federico Rivero Palacio"

2014 - 2015

Colaborador en la reingeniería del sistema web IVIChem 2.0 del Instituto Venezolano de Investigaciones Científicas (IVIC)

2014

Participante en las 5ta Olimpiadas Venezolanas de Informática (OVI)